【裁判字號】    98,訴,1175
【裁判日期】    990309
【裁判案由】    台灣地區與大陸地區人民關係條例等
【裁判全文】
臺灣臺北地方法院刑事判決              98年度訴字第1175號
公  訴  人  臺灣臺北地方法院檢察署檢察官
被      告  寅○○
            戊○○
            甲○○
上三人共同
選任辯護人  許巍騰律師
被      告  乙○○  男  50歲（民國○○年○月○○日生）
                    身分證統一編號：Ｚ000000000號  
                    住臺北縣新莊市○○街2號7樓
                    居臺北市中山區○○○路263號11樓
            壬○○  男  45歲（民國○○年○○月○○日生）
                    身分證統一編號：Ｚ000000000號  
                    住苗栗縣公館鄉大坑村大坑227號
                    住臺北縣土城市○○路○段18號11樓
            丁○○  男  37歲（民國○○年○月○○日生）
                    身分證統一編號：Ｚ000000000號  
                    住臺北縣新莊市○○路277巷54號2樓
            丙○○  男  37歲（民國○○年○月○○日生）
                    身分證統一編號：Ｚ000000000號  
                    住桃園縣觀音鄉○○路○段275巷5弄3號
上四人共同
指定辯護人  本院公設辯護人沈芳萍
上列被告等因臺灣地區與大陸地區人民關係條例等案件，經檢察
官提起公訴（98年度偵字第11337號、第13582號），本院判決如
下：
    主  文
寅○○共同意圖營利，違反不得使大陸地區人民非法進入臺灣地
區之規定，共肆罪，均累犯，各處有期徒刑年貳月。扣案如附
表編號三之一所示之物沒收。又共同意圖使女子與他人為性交之
行為，而媒介以營利，累犯，處有期徒刑壹年。扣案如附表編號
一、二、三之二、四所示之物均沒收。應執行有期徒刑肆年拾月
。扣案如附表所示之物均沒收。
甲○○共同意圖使女子與他人為性交之行為，而媒介以營利
，處有期徒刑壹年貳月。扣案如附表編號一、二、三之二、四所
示之物沒收。被訴共同意圖營利，違反不得使大陸地區人民非法
進入臺灣地區之規定以及使公務員登載不實部分，無罪。
戊○○共同意圖使女子與他人為性交之行為，而媒介以營利，累
犯，處有期徒刑壹年。扣案如附表編號一、二、三之二、四所示
之物沒收。被訴共同意圖營利，違反不得使大陸地區人民非法進
入臺灣地區之規定以及使公務員登載不實部分，無罪。
乙○○共同意圖營利，違反不得使大陸地區人民非法進入臺灣地
區之規定，處有期徒刑年貳月，扣案如附表編號三之一所示之
物沒收。又共同意圖使女子與他人為性交之行為，而媒介以營利
，處有期徒刑捌月，扣案如附表編號一、二、三之二、四所示之
物沒收。應執行有期徒刑年陸月，扣案如附表所示之物均沒收
。
壬○○共同意圖營利，違反不得使大陸地區人民非法進入臺灣
地區之規定，處有期徒刑年貳月。又共同意圖使女子與他人為
性交之行為，而媒介以營利，處有期徒刑陸月，扣案如附表編號
一、二、三之二、四所示之物沒收。應執行有期徒刑年肆月，
扣案如附表一、二、三之二、四所示之物均沒收。
丁○○共同意圖營利，違反不得使大陸地區人民非法進入臺灣地
區之規定，處有期徒刑壹年拾月，緩刑伍年。被訴共同意圖
使女子與他人為性交之行為，而媒介以營利部分無罪。
丙○○共同意圖營利，違反不得使大陸地區人民非法進入臺灣地
區之規定，處有期徒刑壹年拾月，緩刑伍年。被訴共同意圖使女
子與他人為性交之行為，而媒介以營利部分無罪。
    事  實
壹、
  一、寅○○前於民國94年間因竊盜案件，經臺灣高等法院以93
      年度上易字第2113號判處有期徒刑1年確定；於96年間，
      又因偽造文書案件，經臺灣板橋地方法院以95年度簡字第
      7072號判處有期徒刑5月確定，嗣經減刑為2月15日，前開
      2罪接續執行，偽造文書部分以易科罰金執行，而於96年7
      月24日執行完畢出監。戊○○則於97年間因偽造文書案件
      ，經臺灣板橋地方法院以96年度簡字第5540號判處有期徒
      刑3月確定，經減刑為1月15日，而於97年5月21日以易科
      罰金執行完畢。
  二、而寅○○與己○○（已為判決）係男女朋友關係，戊○○
      則係己○○之子。寅○○、甲○○、戊○○、乙○○、壬○○與己○○及真實姓名年籍不詳綽號「美玲」之大陸地
      區成年女子間，共同基於意圖使女子與他人為性交行為而
      媒介以營利之犯意聯絡，由己○○、「美玲」合夥經營名
      為「永利公司」、「新世紀公司」之應召站，分由己○○
      在臺灣地區負責管理大陸地區女子應召之事宜，「美玲」
      在大陸地區負責洽詢願意從事性交易之大陸女子至渠等之
      應召站內為性交易工作。至於甲○○係擔任前開應召站之
      會計兼總務之職務，負責管理應召站之帳目，而自97 年8
      月間某日起，在其位於臺北市○○區○○街22號5樓之現
      居處，以電話與己○○聯繫之方式，負責核對應召站每日
      應召之報表，據以計算應召女子、經紀與應召站間就應召
      所得之拆帳事宜；戊○○係自97年9月間某日起，在臺灣
      地區某處，代表其母親己○○，負責以電話聯繫甲○○核
      對應召站之帳目，或為辦理己○○口頭所交辦之事務；又
      寅○○為助己○○經營應召站，使得以有多名大陸女子至
      己○○經營之應召站內從事性交易之工作，則自96年間某
      日起，負責帶同人頭老公前往大陸地區辦理假結婚、準備
      假結婚所需之文件，以及接應以假結婚形式非法進入臺灣
      地區之大陸女子等事宜，迨大陸地區女子進入臺灣地區後
      ，則交由己○○安排住宿地點及調度至旅館為應召。而乙○○、壬○○則於應召站內分別擔任經紀乙職，先與寅○○共同使大陸地區女子古芮千、丑○非法進入臺灣後（均
      詳如下述），再分別自任所引進之大陸女子之經紀，居間
      將大陸女子媒介至己○○經營之應召站，交由己○○之應
      召站尋得住宿地點統一管理，並安排前往大臺北地區各處
      之旅社及賓館與不詳成年男客從事性交易，乙○○更擔任
      司機，以每小時新臺幣（下同）250元之代價，負責載送
      大陸女子至旅館為應召。己○○與乙○○另約定每次性交
      易之所得4,000元，由己○○與乙○○各自分得250元，其
      餘則歸古芮千所有，且由己○○自古芮千性交易所得中每
      月支付丁○○擔任人頭丈夫之費用3萬元。己○○與壬○○則約定每次性交易所得5,000元，由己○○與壬○○各
      自分得300元，其餘全歸丑○所有，且由壬○○自丑○性
      交易所得中每月支付丙○○擔任人頭丈夫之費用3萬元。
  三、又寅○○、己○○等另基於共同犯意之聯絡，與鄭秋男（
      未據檢察官提起公訴）、乙○○、丁○○、壬○○、丙○○等人分別基於意圖營利，使大陸地區人民非法進入臺灣
      地區及使公務員登載不實之犯意聯絡，於下列時、地，使
      大陸女子非法進入臺灣從事性交易工作：
      （一）寅○○、乙○○、己○○基於意圖營利，使大陸地
            區女子非法進入臺灣地區及使公務員登載不實之犯
            意聯絡，由寅○○、乙○○帶同無結婚真意之林守
            陽至大陸地區，於96年9月25日，與無結婚真意之
            大陸女子古芮千（藝名千千、小薇，未經檢察官提
            起公訴），在大陸地區雲南省昆明市公證處辦理公
            證結婚後，於96年10月23日，再由丁○○持上開結
            婚公證書、財團法人海峽交流基金會證明書等資料
            前往行政院內政部入出國及移民署（下稱移民署）
            ，以不實之配偶身分填寫保證書、臺灣地區人民申
            請大陸地區配偶來臺團聚資料表及大陸地區人民入
            出臺灣地區申請書，並檢具結婚公證書、財團法人
            海峽交流基金會證明書等資料，持交移民署之承辦
            人員，以團聚之名義申請大陸地區人民古芮千入境
            ，經承辦人員為實質審查後，因未能發覺前述假結
            婚之實情，而憑以核准發給大陸地區人民逐次加簽
            入出境證，使古芮千得以於97年2月6日非法進入臺
            灣地區。丁○○復於97年2月15日，持上開結婚公
            證書、證明書等資料，前往至臺北縣新莊市戶政事
            務所申請辦理結婚登記，而使該管公務員將丁○○
            與古芮千結婚之不實事項登載於其職務上所掌管之
            戶籍登記簿、戶口名簿、戶籍謄本等公文書上，足
            生損害於國家對於戶籍資料及人民身分關係管理之
            正確性。迨古芮千以假結婚之方式順利來臺後，由
            乙○○擔任古芮千之經紀，仲介至己○○所經營之
            「新世紀公司」應召站從事性交易工作，並由林素
            雲安排古芮千住宿地點以及前往大臺北地區各處之
            旅社及賓館與不詳男客從事性交易等事宜。
      （二）寅○○、子○○（另為判決）基於意圖營利，使大
            陸地區女子非法進入臺灣地區及使公務員登載不實
            之犯意聯絡，由寅○○帶同無結婚真意之子○○至
            大陸地區，於96年11月6日，與無結婚真意之大陸
            女子張譯文（未經檢察官提起公訴），在大陸地區
            雲南省昆明市公證處辦理公證結婚後，於96年12月
            6 日，再由子○○持上開結婚公證書、財團法人海
            峽交流基金會證明書等資料前往移民署，以不實之
            配偶身分填寫保證書、臺灣地區人民申請大陸地區
            配偶來臺團聚資料表及大陸地區人民入出臺灣地區
            申請書，並檢具結婚公證書、財團法人海峽交流基
            金會證明書等資料，持交移民署之承辦人員，以團
            聚之名義申請大陸地區人民張譯文入境，經承辦人
            員為實質審查後，因未能發覺前述假結婚之實情，
            而憑以核准發給大陸地區人民逐次加簽入出境證，
            使張譯文得以於97年3月13日非法進入臺灣地區。
            子○○復於97年3月20日，持上開結婚公證書、證
            明書等資料，前往至臺中縣東勢鎮戶政事務所申請
            辦理結婚登記，而使該管公務員將子○○與張譯文
            結婚之不實事項登載於其職務上所掌管之戶籍登記
            簿、戶口名簿、戶籍謄本等公文書上，足生損害於
            國家對於戶籍資料及人民身分關係管理之正確性。
            迨張譯文以假結婚之方式順利來臺後，由寅○○接
            應至己○○安排之住宿地點居住，並至己○○所經
            營之「新世紀公司」應召站從事性交易工作，由林
            素雲安排張譯文前往大臺北地區各處之旅社及賓館
            與不詳成年男客從事性交易等事宜。
      （三）於97年間，在臺北市西門町某處，己○○因見綽號
            「熱狗」之壬○○之攤販生意不佳，乃向壬○○表
            示可從事仲介假結婚之工作，若仲介成功，即可獲
            取新臺幣（下同）1萬元之仲介費用，壬○○乃詢
            問其友人丙○○是否願意與大陸地區女子假結婚，
            使大陸地區女子進入臺灣地區從事性交易之工作，
            並允諾丙○○將可獲得人頭老公之費用每月3萬元
            ，己○○、壬○○、寅○○、丙○○遂基於共同犯
            意之聯絡，由寅○○帶同無結婚真意之丙○○至大
            陸地區，於97年4月9日，與無結婚真意之大陸女子
            丑○（藝名田麗，業經簡易判決處刑確定），在大
            陸地區雲南省昆明市公證處辦理公證結婚後，再由
            丙○○持上開結婚公證書、財團法人海峽交流基金
            會證明書等資料，前往移民署，以不實之配偶身分
            填寫保證書、臺灣地區人民申請大陸地區配偶來臺
            團聚資料表及大陸地區人民入出臺灣地區申請書，
            並檢具上開公證書、證明書等資料，持交移民署之
            承辦人員，以團聚之名義申請大陸地區人民丑○入
            境，經承辦人員為實質審查後，因未能發覺前述假
            結婚之實情，而憑以核准發給大陸地區人民逐次加
            簽入出境證，使丑○得以於97年10月14日非法進入
            臺灣地區。復於97年10月22日由丙○○持上開公證
            書、證明書等資料至桃園縣觀音鄉戶政事務所申請
            辦理結婚登記，而使該管公務員將丙○○與丑○結
            婚之不實事項登載於其職務上所掌管之戶籍登記簿
            、戶口名簿、戶籍謄本等公文書上，足生損害於國
            家對於戶籍資料及人民身分關係管理之正確性。迨
            丑○以假結婚之方式順利來臺後，由壬○○擔任楊
            紅之經紀，仲介至己○○所經營之「新世紀公司」
            應召站從事性交易工作，己○○再行支付壬○○仲
            介費用1萬元，並由己○○安排丑○住宿於臺北縣
            三重市○○○路145巷3弄2號3樓，以及前往大臺北
            地區各處之旅社及賓館與不詳成年男客從事性交易
            等事宜。
      （四）寅○○於97年間經他人介紹輾轉認識大陸女子庚○
            ，獲悉庚○有意入境臺灣地區工作，復經己○○與
            其友人鄭秋南接洽後，己○○、寅○○、鄭秋南遂
            基於意圖營利，使大陸地區女子非法進入臺灣地區
            及使公務員登載不實之犯意聯絡，由寅○○帶同無
            結婚真意之鄭秋南至大陸地區，於97年9月26日，
            與無結婚真意之大陸女子庚○（藝名樂樂，業經簡
            易判決處刑確定），在大陸地區雲南省昆明市公證
            處辦理公證結婚後，再由鄭秋南持上開結婚公證書
            、財團法人海峽交流基金會證明書等資料前往移民
            署，填具臺灣地區人民申請大陸地區配偶來臺團聚
            資料表及大陸地區人民入出臺灣地區申請書，向內
            政部警政署入出境管理局以團聚之名義申請來臺，
            經承辦人員為實質審查後，因未能發覺前述假結婚
            之實情，而憑以核准發給大陸地區人民逐次加簽入
            出境證，使庚○得以於98年3月9日非法進入臺灣地
            區。復於97年9月26日由鄭秋南持上開公證書、證
            明書等資料至臺北縣三重市戶政事務所申請辦理結
            婚登記，而使該管公務員將鄭秋南與庚○結婚之不
            實事項登載於其職務上所掌管之戶籍登記簿、戶口
            名簿、戶籍謄本等公文書上，足生損害於國家對於
            戶籍資料及人民身分關係管理之正確性。迨庚○以
            假結婚之方式順利來臺後，即由己○○安排庚○住
            宿於臺北縣三重市○○○路145巷3弄2號3樓，以及
            前往大臺北地區各處之旅社及賓館與不詳男客從事
            性交易等事宜。
貳、案經臺北市政府警察局報由臺灣臺北地方法院檢察署檢察官
    偵查起訴。
    理  由
壹、有罪部分
一、證據能力部分
    按被告以外之人於審判外之言詞陳述，除法律有規定者外，
    不得作為證據。被告以外之人於審判外之陳述，雖不符前4
    條之規定，而經當事人於審判程序同意做為證據，法院審酌
    該言詞陳述作成時之情況，認為適當者，亦得為證據。當事
    人、代理人或辯護人於法院調查證據時，知有刑事訴訟法第
    159條第1項不得為證據之情形，而未於言詞辯論終結前聲明
    異議者，視為有前項之同意，刑事訴訟法第159條第1項、第
    159條之5分別定有明文。查，本院認定事實所憑之證據，部
    分屬傳聞證據，惟檢察官與被告寅○○、甲○○、戊○○、
    乙○○、壬○○、丁○○、丙○○、選任辯護人及指定辯護
    人均未於本院言詞辯論終結前聲明異議，本院審酌該等言詞
    陳述作成之情況，並無非出於任意性或不正取供，或違法或
    不當情事，且客觀上亦無不可信之情況，堪認為適當，依刑
    事訴訟法第159條之5第2項規定，均得作為證據，先予敘明
    。
二、實體部分
  （一）理由部分：
        訊據被告寅○○等7人對於上揭事實，分別於偵查中及
        本院審理中均坦承不諱，核與證人即共同被告寅○○、
        甲○○、戊○○、乙○○、壬○○、丙○○、丁○○、
        庚○、丑○、己○○、子○○、辛○○等於警詢中、偵
        查中及本院審理中之證詞，以及證人姜盈如於警詢中及
        偵查中之證詞相符，並有寅○○之法務部入出境資訊連
        結作業表、應召站之聯絡電話、網路銀行約定帳號、帳
        冊等資料、內政部入出國及移民署98年5月15日移署資
        處娟字第098007182號函附之丑○、庚○申請來臺相關
        資料、內政部入出國及移民署98年5月22日移署資處亦
        字第0980075861號函附之古芮千申請來臺相關資料、內
        政部入出國及移民署98年6月26日移署資處寰字第09800
        93430號函附之張譯文申請來臺相關資料、通訊監察譯
        文、丁○○、丙○○、鄭秋南、子○○之戶籍資料查詢
        結果以及扣案如附表所示之物等在卷可稽，足認被告寅
        ○○等7人於偵查中及本院審理中出於任意性之自白與
        事實相符。綜上所述，本件事證已臻明確，被告寅○○
        、乙○○、壬○○、丁○○、丙○○意圖營利，使大陸
        地區人民非法進入臺灣地區及使公務員登載不實等犯行
        ，以及被告寅○○、甲○○、戊○○、乙○○、壬○○
        意圖使女子與他人為性交行為而媒介以營利之犯行均堪
        以認定，均應依法予以論科。
  （二）論罪科刑部分：
        1、按臺灣地區與大陸地區人民關係條例第79條第1項處
           罰違反同條例第15條第1款所定使大陸地區人民非法
           進入臺灣地區罪，凡非經合法手續進入者皆包含之
           ，若使大陸地區人民以假結婚真入境脫法方式進入
           臺灣地區，即該當本罪。次按臺灣地區與大陸地區
           人民關係條例第79條第1項對於違反同條例第15條第
           1款所定不得使大陸地區人民非法進入臺灣地區之處
           罰，旨在防止大陸地區人民非法進入臺灣地區，以
           維護臺灣地區安全與安定；所稱「非法」，自應從
           實質上合法性予以判斷，凡評價上違反法秩序之方
           法，均屬「非法」，故在大陸地區通謀虛偽結婚，
           以不實結婚證明辦理相關戶籍登記、入境等手續，
           憑以進入臺灣地區，其所持入境許可文件雖係入出
           境主管機關核發，形式上為合法，惟係以詐欺方法
           取得，即不具實質上合法性，仍屬非法進入臺灣地
           區（最高法院92年度臺上字第40號、94年度臺上字
           第1064號判決意旨參照）。次按結婚應以當事人之
           一方為申請人，為結婚之登記，修正前戶籍法第17
           條第1項、第35條（97年5月28日修正為第33條）分
           有明文；而登記之際並應提出證明文件予戶政機關
           查驗後，即應予以登載，戶籍法施行細則第13條第2
           項、98年1月7日修正前戶籍法施行細則第17條亦有
           明文，是結婚戶籍登記，戶籍機關當僅有形式審查
           權而無實質審查權，此觀修正前戶籍法第54條（97
           年5月28日修正為第76條）規定申請人故意為不實之
           申請，應處新臺幣9千元以下罰鍰乙節，即可知之，
           是明知無結婚之實，卻使戶政機關公務員為結婚登
           記，自構成刑法第214條明知不實事項使公務員登載
           不實罪。再按刑法「意圖營利」係指行為人主觀上
           有牟利意圖，被告寅○○、乙○○、壬○○、林守
           陽、丙○○使古芮千、丑○、庚○、張譯文等人非
           法進入臺灣地區，既出於獲取對價之意，均各自構
           成臺灣地區與大陸地區人民關係條例第79條第2項意
           圖營利使大陸地區人民非法進入臺灣地區既遂罪。
        2、又就意圖使女子與他人為性交行為而媒介以營利罪
           部分，所謂集合犯，係一種構成要件類型，亦即立
           法者針對特定刑罰規範之構成要件，已預設其本身
           係持續實行之複次行為，具備反覆、延續之行為特
           徵，將之總括或擬制成一個構成要件之「集合犯」
           行為；此種犯罪，以反覆實行為典型、常態之行為
           方式，具侵害法益之同一性，因刑法評價上為構成
           要件之行為單數，因而僅包括成立一罪。刑事法若
           干犯罪行為態樣，本質上原具有反覆、延續實行之
           特徵，立法時既予特別歸類，定為犯罪構成要件之
           行為要素，則行為人基於概括之犯意，在密切接近
           之一定時、地持續實行之複次行為，倘依社會通念
           ，於客觀上認為符合一個反覆、延續性之行為觀念
           者，於刑法評價上，即應僅成立一罪，俾免有重複
           評價、刑度超過罪責與不法內涵之疑慮；學理上所
           稱「集合犯」之職業性、營業性或收集性等具有重
           複特質之犯罪均屬之，例如經營、從事業務、收集
           、販賣、製造、散布等行為概念者是（最高法院96
           年度臺上字第3064號、95年度臺上字第1079號判決
           意旨參照）。而刑法第231條第1項前段之意圖使女
           子與他人為性交行為，而媒介以營利罪，本質上即
           具有反覆性，倘行為人在密切接近之一定時間及空
           間內反覆媒介女子與他人為性交之行為，無非以此
           營利之營業性犯罪所當然，於行為概念上，應認為
           包括一罪，無連續犯或併合論罪可言，於刑法評價
           上自應僅成立集合犯一罪。
        3、核被告寅○○、甲○○、戊○○、乙○○、壬○○
           就犯罪事實二部分所為，各均係犯刑法第231條第1
           項前段之意圖使女子與他人為性交行為而媒介以營
           利罪；被告寅○○、乙○○、壬○○、丁○○、李
           文鈞就犯罪事實三部分，則各自均犯刑法第214條使
           公務員登載不實罪及違反臺灣地區與大陸地區人民
           關係條例第15條第1款規定，而犯第79條第2項之意
           圖營利使大陸地區人民非法進入臺灣地區罪。
        4、就意圖使女子與他人為性交行為而媒介以營利部分
           ，被告寅○○、甲○○、戊○○、乙○○、壬○○
           與己○○、「美玲」、不詳車伕等應召站集團成員
           間，均有犯意聯絡及行為分擔，應論以共同正犯。
           而就使大陸地區女子非法入 境部分，被告寅○○、
           乙○○、丁○○、己○○間（就古芮千部分）；被
           告寅○○、子○○間（就張譯文部分）；被告熊正
           輝、壬○○、丙○○、己○○間（就丑○部分）；
           被告寅○○、鄭秋南、己○○間（就庚○部分），
           各自有犯意聯絡及行為分擔，均為共同正犯。而就
           使公務員登載不實部分，被告寅○○、乙○○、林
           守陽、己○○、古芮千間（就古芮千部分）；被告
           寅○○、子○○、張譯文間（就張譯文部分）；被
           告寅○○、壬○○、丙○○、己○○、丑○間（就
           丑○部分）；被告寅○○、鄭秋南、己○○、庚○
           間（就庚○部分）各自有犯意聯絡及行為分擔，亦
           為共同正犯。
        5、被告寅○○、乙○○、壬○○、丁○○、丙○○所
           犯上開意圖營利，使大陸地區女子非法進入臺灣地
           區罪及使公務員登載不實罪間，均係為使大陸女子
           進入臺灣地區而為，係屬一行為觸犯數罪名，為想
           像競合犯，應從一重之意圖營利，使大陸地區人民
           非法進入臺灣地區之罪論處。
        6、被告寅○○、戊○○有如犯罪事實欄所載之前案及
           執行紀錄之事實，此有臺灣高等法院被告前案紀錄
           表各乙份在卷可按（本院卷一第19、36至40頁），
           被告寅○○、戊○○於受有期徒刑之執行完畢後，5
           年以內故意再犯有期徒刑以上之罪，均為累犯，各
           應依刑法第47條第1項規定加重其刑。另被告丁○○
           、丙○○斯時均正逢失業，且尚有小孩須扶養，礙
           於經濟窘迫而同意擔任人頭丈夫，所得代價每月3萬
           元不等，與其他被告所涉情節相較，所生危害並非
           過鉅，誠屬法重情輕，倘對其2人之犯行仍處以法定
           最低本刑，猶嫌過重，衡情顯有可憫恕之處，就所
           犯使大陸地區女子非法入境之犯行，爰各依刑法第
           59條之規定，減輕其刑。
        7、被告寅○○歷次所犯意圖營利，使大陸地區人民非
           法進入臺灣地區之罪，與意圖使女子與他人為性交
           行為而媒介以營利罪，5罪間犯意各別，行為互殊，
           應予分論併罰。被告乙○○、壬○○各自就所犯意
           圖營利，使大陸地區人民非法進入臺灣地區之罪，
           與意圖使女子與他人為性交行為而媒介以營利罪，
            2罪間犯意各別，行為互殊，亦均應予分論併罰。
        8、爰審酌被告寅○○、戊○○有如犯罪事實欄所載之
           前科紀錄，素行非佳，猶不思警惕之心，竟再次犯
           本件犯行，而被告甲○○、乙○○、壬○○、林守
           陽、丙○○等則素行尚可，渠等竟竟為牟一己私利
           ，被告寅○○、戊○○、甲○○、乙○○、與張瑞
           銘共同經營應召站，媒介旗下應召女子與不特定男
           客從事性交易，且經營時間匪短，破壞社會風氣，
           而被告寅○○為使應召站生意益加蓬勃，更共同非
           法使大陸女子進入臺灣地區從事性交易工作，行為
           實可非議，惟考量前開被告犯後均坦承犯行，態度
           良好，暨其犯罪動機、目的、生活情狀、智識程度
           、犯罪分工情節互有輕重、家庭經濟狀況及被告林
           英哲已繳交公益捐款10萬元予世界展望會等一切情
           狀，分別量處如主文所示之刑，被告寅○○、吳清
           木、壬○○部分並分別定其應執行刑，以示懲戒。
           另認被告丁○○、丙○○2人經此偵審程序及刑之宣
           告後，應知警惕而無再犯之虞，因認暫不執行其刑
           為當，予以宣告緩刑5年，以啟自新。
        9、扣案如附表所示之物，分別為被告甲○○、戊○○
           、乙○○、壬○○所有並供犯本件所用，分別爰依
           刑法第38條第1項第2款宣告沒收（沒收依據詳如附
           表所示）。
貳、無罪部分
一、公訴意旨略以：被告甲○○、戊○○與寅○○、乙○○、壬○○、丁○○、丙○○及己○○共同基於意圖營利，使大陸
    地區人民非法進入臺灣地區及使公務員登載不實之犯意聯絡
    ；而被告丁○○、丙○○則與寅○○、乙○○、壬○○、甲○○、戊○○及己○○共同基於意圖使女子與他人為性交之
    行為，而媒介以營利之犯意聯絡，由被告甲○○負責新世紀
    應召站之帳務，被告戊○○亦同為應召站之成員，負責代表
    己○○與甲○○核對帳目，而己○○則代表應召站對外表示
    以每月3萬元之代價，徵求願意擔任人頭丈夫之人，嗣己○○與乙○○、壬○○所介紹之被告丁○○、丙○○分別合意
    達成假結婚之條件後，即指示寅○○帶同乙○○、被告丁○○、丙○○等人與無結婚真意之大陸地區女子古芮千、丑○
    、庚○、張譯文等人辦理假結婚，迨古芮千、丑○、庚○、
    張譯文等人來臺後，旋由應召站以每次3000至5000元不等之
    代價，媒介古芮千、丑○、庚○、張譯文前往飯店與不特定
    男客為性交行為，並從中抽成以營利。因認被告甲○○、戊○○另涉犯臺灣地區與大陸地區人民關係條例第79條第2項
    意圖營利而違反同法第15條第1款使大陸地區人民非法進入
    臺灣地區罪及第214條使公務員登載不實文書罪嫌，被告丁○○、丙○○則另涉犯刑法第231條第1項媒介性交以營利罪
    嫌等語。
二、按犯罪事實應依證據認定之，無證據不得認定其犯罪事實；
    又不能證明被告犯罪者，應諭知無罪之判決，刑事訴訟法第
    154條第2項、301條第1項分別定有明文。次按刑事訴訟法上
    所謂認定犯罪事實之證據，係指足以認定被告確有犯罪行為
    之積極證據而言，該項證據自須適合於被告犯罪事實之認定
    ，始得採為斷罪資料。且認定不利於被告之事實，須依積極
    證據，苟積極證據不足為不利於被告事實之認定時，即應為
    有利於被告之認定，更不必有何有利之證據。如未能發現相
    當證據，或證據不足以證明，自不能以推測或擬制之方法，
    以為裁判之基礎。又刑事訴訟上證明之資料，無論其為直接
    或間接證據，均須達於通常一般之人均不致有所懷疑，而得
    確信其為真實之程度，始得據為有罪之認定，若其關於被告
    是否犯罪之證明未能達此程度，而有合理性懷疑之存在，致
    使無從形成有罪之確信，即不得遽為不利被告之認定，此分
    別有最高法院29年上字第3105號、30年上字第816號、40年
    臺上字第86號、76臺上字第4986號判例可資參照。
三、公訴人認被告甲○○、戊○○、丁○○、丙○○另涉有上開
    罪嫌，係以甲○○自承擔任應召站之會計兼總務乙職，且知
    悉己○○有自大陸地區引進大陸女子至應召站從事性交易之
    工作等語；被告戊○○自承其母親己○○為應召站之老闆，
    並負責引進大陸地區女子維持應召站之運作，伊係受己○○
    指示處理應召站之事務等語；被告丁○○自承係透過乙○○
    介紹而認識己○○，己○○與伊協議以每月3萬元之代價，
    擔任大陸地區女子之人頭丈夫，乙○○另曾介紹伊擔任車伕
    ，載送藝名為寶兒之大陸女子從事性交易工作等語；被告丙○○則自承辦理假結婚時即已知大陸女子丑○係以從事性交
    易為目的來臺，丑○以結婚形式入臺後，即由己○○帶走等
    語，並有共同被告寅○○、乙○○、壬○○、己○○、丑○
    、庚○、子○○、癸○○、辛○○等人及證人姜盈如之供述
    ，復有通訊監察譯文、扣案之應召站電話、網路銀行約定帳
    號、移民署函覆之大陸女子古芮千、丑○、庚○、張譯文等
    人之假結婚資料、如附表所示之證物等為其論據。訊據被告
    甲○○、戊○○均堅詞否認有公訴意旨所指之臺灣地區與大
    陸地區人民關係條例第79條第2項意圖營利而違反同法第15
    條第1款使大陸地區人民非法進入臺灣地區罪及刑法第214條
    使公務員登載不實文書等罪嫌，被告丁○○、丙○○則均堅
    詞否認涉有刑法第231條第1項媒介性交以營利之罪嫌。被告
    甲○○辯稱：伊係受僱於己○○，負責應召站之會計及總務
    工作，對於引進大陸地區女子從事性交易乙情完全不知情等
    語；被告戊○○辯稱伊有幫母親即己○○核對應召站之帳目
    ，及協助處理一些事情，其餘部分伊並無參與；被告丁○○
    辯稱伊係因當時經濟狀況不佳，乙○○詢問伊有無意願擔任
    人頭丈夫，伊即同意，古芮千來臺後，伊僅有在己○○或古
    芮千通知要辦健保或看醫生時，始會與古芮千見面，係由己○○或寅○○將人頭丈夫費用交付予伊等語；被告丙○○則
    辯稱伊係因經濟狀況不佳，找不到工作，才在朋友建議下認
    識壬○○，並答應擔任人頭丈夫，丑○來臺後，即由己○○
    將之帶走，另由壬○○按月交付伊人頭丈夫費用等語。
四、經查：
 （一）被告甲○○、戊○○部分：
       按共同正犯除以自己共同犯罪之意思，事先同謀，而由
       其中一部分人實施犯罪行為之共謀共同正犯外，以有犯
       意之聯絡及行為之分擔為要件。又以自己共同犯罪之意
       思，事先同謀之共謀共同正犯，其並未實行犯罪行為，
       係以其參與犯罪之謀議，為其犯罪構成要件之要素，始
       成立共同正犯關係。而共同被告寅○○供稱伊對應召站
       經營情形不熟，係己○○與乙○○等人熟識，因己○○
       身體狀況不佳，故要求伊帶同人頭丈夫至大陸地區辦理
       假結婚，均由己○○告知伊時間後，伊再帶同人頭丈夫
       前往大陸，伊只知被告甲○○係負責管帳等語（見偵卷
       第486-489頁）；共同被告己○○供稱伊係與乙○○、壬○○合辦大陸女子來臺，寅○○係受伊委託帶同人頭丈
       夫前往大陸地區辦理假結婚，98年2月15日之監聽譯文，
       係被告甲○○向伊請示應召小姐要求現拆帳款之事，應
       召站在臺灣地區係由伊管理，且應召站內不全然為大陸
       地區女子，被告甲○○未參與伊引進大陸地區女子之事
       （見偵卷第471-478頁、本院卷第42-44頁）。另被告甲○○則供稱有時傳真至大陸，帳目不清楚時，被告戊○○會與伊通話，若己○○告知伊應給予戊○○多少錢，
       伊即會交付金錢予被告戊○○並計入帳內等語（見偵卷
       第293-296頁），則依前開共同被告間之供述情節以觀，
       堪認被告甲○○、戊○○確實非應召站負責管理指揮並
       調度應召之人，對於應召站內所有事務未必全然知悉，
       又應召站內人員雜遝，應召小姐來源不一，非全然為大
       陸女子，縱有大陸女子，亦未必均係以假結婚方式來臺
       （例如可能以直系血親卑親屬合法依親之方式進入臺灣
       ，或業已取得臺灣國民身分證），加以應召站內成員各
       有其分工，被告甲○○、戊○○縱為應召站成員之一，
       分別負責管帳、核對帳目或其他雜物事項，然既未參與
       寅○○、乙○○、壬○○、己○○等人以假結婚方式引
       進大陸女子之討論，則何來共同謀議可言，且縱渠等知
       悉應召站內有以假結婚方式來臺之女子，然既無參與事
       前謀議討論，顯欠缺以自己共同犯罪之意思，再推由己○○、寅○○、乙○○、壬○○實施使大陸地區女子非
       法進入臺灣之犯行。
       又再矧之卷內通訊監察譯文，確實未發現被告甲○○、
       戊○○有參與此部分之討論，自難僅憑渠等2人為應召站
       之成員遽認有涉犯臺灣地區與大陸地區人民關係條例第
       79 條第2項意圖營利而違反同法第15條第1款使大陸地區
       人民非法進入臺灣地區罪及刑法第214條使公務員登載不
       實文書等罪嫌。
 （二）被告丁○○部分：
       被告丁○○固於警詢中及偵查中自承曾應乙○○邀約擔
       任藝名寶兒之大陸女子之車伕，惟共同被告己○○供稱
       應召站內有5位台灣小姐、6位大陸小姐，臺灣小姐名字
       伊不曾問過，至於大陸小姐則有「千千」、「小薇」、
       「甜甜」、「樂樂」、「丑○」、「薇琪」等語（見偵
       卷第474頁），則本案應召站內是否確有藝名為「寶兒」
       之大陸女子從事性交易工作顯有疑議。又共同被告乙○○於偵查中供稱伊係介紹被告丁○○擔任人頭丈夫，吳
       慶鴻及吳明鴻係伊兒子，同時亦為馬伕，吳慶賢是代班
       ，吳明鴻則係最近才開始，因其2人收入不夠，且知悉伊
       有載小姐，故介紹其2人兼差賺錢等語（見偵卷第303頁
       ）；於本院審理時則供稱伊有介紹被告丁○○與古芮千
       結婚，每次大陸女子性交易伊收200元至250元不等，丁○○之人頭丈夫費用係由寅○○會己○○交予丁○○（
       見本院卷第110頁背面），綜上，僅足堪認定乙○○係介
       紹被告丁○○擔任人頭丈夫，至於車伕部分，則係介紹
       自己兒子從事車伕工作，並未另再介紹被告丁○○兼職
       應召站之車伕，復核諸卷附之通訊監察譯文，亦未發現
       被告丁○○有擔任車伕而與乙○○或應召之大陸女子通
       聯之情事，自難僅憑被告丁○○於警詢及偵查中之自白
       為其唯一論據，而認被告丁○○另涉有刑法第231條第1
       項媒介性交以營利罪嫌。
 （三）被告丙○○部分：
       至被告丙○○固在與大陸女子丑○假結婚之時，即已知
       悉丑○來臺目的係為從事性交易工作，而仍同意擔任人
       頭丈夫，非法使丑○進入臺灣地區，且因此獲得每月3萬
       元之人頭丈夫費用，惟對於丑○來臺後將至何應召站為
       應召、丑○如何與應召站分帳，或應召站內如何管理分
       工等，以上各節被告丙○○均一無所知，其主觀上對於
       丑○來臺從事性交易知悉乙情，應評價屬假結婚之犯意
       範圍，蓋被告丙○○與丑○結婚之目的，本在於假以結
       婚之合法方式使丑○進入臺灣，實質上並無結婚真意，
       所收取之金錢對價關係亦在於擔任人頭丈夫，至事後丑
       ○從事應召工作被告丙○○並無參與，亦未與應召站內
       任一成員有謀議，彼此有分工行為，且卷附通聯記錄亦
       無從認定被告丙○○與應召站間就丑○性交易部分有聯
       繫，是以，被告丙○○涉犯媒介性交以營利部分亦應為
       無罪認定。
 （四）綜上各節，公訴人所提出之證據，容或存有合理之懷疑
       ，而無從證明被告甲○○、戊○○涉犯臺灣地區與大陸
       地區人民關係條例第79條第2項意圖營利而違反同法第15
       條第1款使大陸地區人民非法進入臺灣地區罪及刑法第21
       4條使公務員登載不實文書等罪嫌，及被告丁○○、丙○○涉犯刑法第231第1項媒介性交以營利罪嫌。此外，復
       查無其他積極證據，足資證明被告甲○○、戊○○、丁○○、丙○○有如公訴意旨所載之犯行，揆諸首揭規定
       及說明，本案既不能證明被告甲○○、戊○○、丁○○
       、丙○○犯有前開罪行，即應為被告甲○○、戊○○、
       丁○○、丙○○無罪判決之諭知，以免冤抑。

據上論斷，應依刑事訴訟法第299條第1項前段、第301條第1項，
臺灣地區與大陸地區人民關係條例第15條第1款、第79條第2項、
刑法第11條前段、第28條、第214條、第231條第1項前段、第55
條、第47條第1項、第59條、第51條第5款、第74條第1項第1款，
刑法施行法第1條之1，判決如主文。
本案經檢察官李彥霖到庭執行職務
中    華    民    國    99    年    3     月    9     日
                  刑事第十七庭審判長法  官  劉煌基
                                    法  官  葉力旗
                                    法  官  楊雅清
以上正本證明與原本無異。
如不服本判決應於收受送達後10日內向本院提出上訴書狀，並應
敘述具體理由；其未敘述上訴理由者，應於上訴期間屆滿後20日
內向本院補提理由書（均須按他造當事人之人數附繕）「切勿逕
送上級法院」。
                                    書記官  吳俊龍
中    華    民    國    99    年    3     月    9     日

附錄本案論罪科刑法條全文：
臺灣地區與大陸地區人民關係條例第79條
（罰則）
違反第 15 條第 1 款規定者，處 1 年以上 7 年以下有期徒刑
，得併科新臺幣 1 百萬元以下罰金。
意圖營利而犯前項之罪者，處 3 年以上 10 年以下有期徒刑，
得併科新臺幣 5 百萬元以下罰金。
前二項之首謀者，處 5 年以上有期徒刑，得併科新臺幣 1 千萬
元以下罰金。
前三項之未遂犯罰之。
中華民國船舶、航空器或其他運輸工具所有人、營運人或船長、
機長、其他運輸工具駕駛人違反第 15 條第 1 款規定者，主管
機關得處該中華民國船舶、航空器或其他運輸工具一定期間之停
航，或廢止其有關證照，並得停止或廢止該船長、機長或駕駛人
之職業證照或資格。
中華民國船舶、航空器或其他運輸工具所有人，有第 1 項至第 
4 項之行為或因其故意、重大過失致使第三人以其船舶、航空器
或其他運輸工具從事第 1 項至第 4 項之行為，且該行為係以運
送大陸地區人民非法進入臺灣地區為主要目的者，主管機關得沒
入該船舶、航空器或其他運輸工具。所有人明知該船舶、航空器
或其他運輸工具得沒入，為規避沒入之裁處而取得所有權者，亦
同。
前項情形，如該船舶、航空器或其他運輸工具無相關主管機關得
予沒入時，得由查獲機關沒入之。

中華民國刑法第214條
（使公務員登載不實罪）
明知為不實之事項，而使公務員登載於職務上所掌之公文書，足
以生損害於公眾或他人者，處 3 年以下有期徒刑、拘役或 5 百
元以下罰金。

中華民國刑法第231條
（圖利使人為性交或猥褻罪）
意圖使男女與他人為性交或猥褻之行為，而引誘、容留或媒介以
營利者，處 5 年以下有期徒刑，得併科 10 萬元以下罰金。以
詐術犯之者，亦同。
公務員包庇他人犯前項之罪者，依前項之規定加重其刑至二分之
一。

附表                                                    
┌──┬───────────┬───┬───────┐
│    │      應沒收之物      │持有人│ 沒收依據     │
├──┼───────────┼───┼───────┤
│1   │帳冊1疊、電腦主機1臺、│甲○○│被告甲○○所有│
│    │行動電話2具（含0000000│      │並供本件妨害風│
│    │724、0000000000門號之 │      │化犯罪所用，依│
│    │SIM卡）               │      │刑法第38條第1 │
│    │                      │      │項第2款宣告沒 │
│    │                      │      │收            │
├──┼───────────┼───┼───────┤
│2   │行動電話1具（含0000000│戊○○│被告戊○○所有│
│    │214門號之SIM卡）      │      │並供本件妨害風│
│    │                      │      │化犯罪所用，依│
│    │                      │      │刑法第38條第1 │
│    │                      │      │項第2款宣告沒 │
│    │                      │      │收            │
├──┼───────────┼───┼───────┤
│3-1 │公證資料5本、移民署考 │乙○○│被告乙○○所有│
│    │詢題庫2、大陸各地公證 │      │並供犯犯本件使│
│    │協會通訊錄4張、健康檢 │      │大陸地區人民非│
│    │查證明4張             │      │法進入臺灣地區│
│    │                      │      │所用，依刑法第│
│    │                      │      │38條第1項第2款│
│    │                      │      │宣告沒收      │
├──┼───────────┼───┼───────┤
│3-2 │行動電話4具（含0000000│乙○○│被告乙○○所有│
│    │169、0000000000、0981 │      │並供犯本件妨害│
│    │144793、0000000000 門 │      │風化罪所用，依│
│    │號之SIM卡）           │      │刑法第38條第1 │
│    │                      │      │項第2款宣告沒 │
│    │                      │      │收            │
├──┼───────────┼───┼───────┤
│4   │行動電話3具（含098663 │壬○○│被告壬○○所有│
│    │7697、0000000000、0930│      │並供犯本件妨害│
│    │ 865227門號之SIM卡）  │      │風化罪所用，依│
│    │                      │      │刑法第38條第1 │
│    │                      │      │項第2款宣告沒 │
│    │                      │      │收            │
└──┴───────────┴───┴───────┘

司法院資訊處製作；財團法人民間司法改革基金會備份。
